臺灣雲林地方法院刑事協商判決          100年度易字第441號
公  訴  人  臺灣雲林地方法院檢察署檢察官
被      告  顏崇山
指定辯護人  本院公設辯護人許俊雄
上列被告因妨害公務案件，經檢察官提起公訴（100 年度偵字第
3448號），並聲請法院改依協商程序而為判決，本院認為適當，
同意由受命法官一人獨任進行協商判決程序，判決如下：
    主      文
顏崇山犯妨害公務執行罪，處拘役肆拾日，如易科罰金，以新臺
幣壹仟元折算壹日。
    事實及理由
一、犯罪事實：顏崇山於民國100 年7 月4 日凌晨0 時50分許，
    因酒後與其兄顏崇雄發生爭執，經警據報到場處理，其竟基
    於妨害公務之犯意，於同日凌晨1 時15分許，明知雲林縣警
    察局斗六分局林內分駐所之巡官兼所長梁文田為依法執行職
    務之員警，仍出手握住梁文田懸掛腰際之警用配槍槍把，以
    此強暴方式，妨害梁文田依法執行職務。
二、證據名稱：
  (一)被告顏崇山於警詢、偵查及本院審理時之供述。
  (二)證人顏崇雄之警詢筆錄。
  (三)行車紀錄器錄影光碟1 片及翻拍照片4 張。
三、本案經檢察官與被告顏崇山、辯護人於審判外達成協商之合
    意，且被告顏崇山已認罪，其合意內容為：顏崇山犯妨害公
    務罪，處拘役肆拾日，如易科罰金，以新臺幣壹仟元折算壹
    日。
四、應適用之法條：刑事訴訟法第455 條之2 第1 項、第455 之
    4 第2 項、第455 條之8 、第454 條第1 項，刑法第135 條
    第1 項、第41條第1 項前段。
五、協商判決原則上不得上訴。但有刑事訴訟法第455 條之4 第
    1 項第1 款「於本訊問程序終結前，被告撤銷協商合意或檢
    察官撤回協商聲請者」；第2 款「被告協商之意思非出於自
    由意志者」；第4 款「被告所犯之罪非第455 條之2 第1 項
    所定得以協商判決者」；第6 款「被告有其他較重之裁判上
    一罪之犯罪事實者」；第7 款「法院認應諭知免刑或免訴、
    不受理者」情形之一，或協商判決違反同條第2 項「法院應
    於協商合意範圍內為判決；法院為協商判決所科之刑，以宣
    告緩刑或2 年以下有期徒刑、拘役或罰金為限」等規定者（
    以上均簡稱但書情形）外，不在此限（即有但書情形，依法
    仍得上訴）。
六、本件如有上述但書情形，且不服本判決時，得自收受判決送
    達之日起10日內，向本院提出上訴狀（須附繕本），上訴於
    第二審法院。
本案經檢察官江柏青到庭執行職務。
中    華    民    國  100     年    8     月    10    日
                  刑事第五庭    法  官  段奇琬
以上正本證明與原本無異。
                                書記官  高培馨
中    華    民    國  100     年    8     月    10    日
附錄本案論罪科刑法條全文：
中華民國刑法第135條
（妨害公務執行及職務強制罪）
對於公務員依法執行職務時，施強暴脅迫者，處3 年以下有期徒
刑、拘役或3 百元以下罰金。
意圖使公務員執行一定之職務或妨害其依法執行一定之職務或使
公務員辭職，而施強暴脅迫者，亦同。
犯前二項之罪，因而致公務員於死者，處無期徒刑或7 年以上有
期徒刑；致重傷者，處3 年以上、10年以下有期徒刑。